# 对外出租

提问人：jiuzhou010 时间：2022-02-19 16:55:41
陈版，您好。想咨询一下，我们对外出租了设备和软件，租赁期 6 年，同时提供 6 年的维护，租赁合同中租赁软件及设备和维护的金额是分开的，该设备及软件安装后，我们是否可以计入固定资产并折旧，然后按照租期和维护期确认收入？

回答人：chenyiwei
对其中的租赁部分，要考虑本企业作为出租人是否应归类为融资租赁？ 6 年的租赁期对于IT设备和软件而言应该是已经占到其使用寿命的绝大部分，很可能构成融资租赁。